【裁判字號】    89,訴,73
【裁判日期】    890310
【裁判案由】    違反毒品危害防制條例
【裁判全文】
台灣新竹地方法院刑事判決                八十九年度訴字第七三號
    公  訴  人  臺灣新竹地方法院檢察署檢察官
    被      告  甲○○
右列被告因違反毒品危害防制條例案件，經檢察官提起公訴（八十八年度毒偵字第五
五三號）及移送併辦（八十八年度偵字第三五七○號），本院判決如左：
    主  文
甲○○連續施用第一級毒品，累犯，處有期徒刑捌月，扣案之針筒貳支、美娜水參瓶
、分裝匙貳支、葡萄糖貳點貳陸公克沒收；又連續施用第二級毒品，累犯，處有期徒
刑肆月，扣案之安非他命壹點零貳公克沒收銷燬之。應執行有期徒刑拾月，扣案之針
筒貳支、美娜水參瓶、分裝匙貳支、葡萄糖貳點貳陸公克沒收；安非他命壹點零貳公
克沒收銷燬之。
    事  實
一、甲○○前因違反麻醉藥品管理條例案件，經本院判處有期徒刑六月，於民國八十
    六年七月八日執行完畢。復於八十七年間因施用毒品案件，經執行觀察勒戒二次
    ，均無繼續施用傾向，而為台灣新竹地方法院檢察署檢察官分別於八十七年六月
    十九（八十七年度偵字第三一七三號）及同年十月二十三日（八十七年度偵字第
    五三二三、六六三二號）為不起訴處分確定在案。猶不知悔改，竟基於施用第一
    級毒品海洛因之概括犯意，連續自八十八年四月二十三日起至同年十月初間，在
    新竹市三民國小等地，多次施用第一級毒品海洛因。另基於施用第二級毒品安非
    他命之概括犯意，連續自八十八年四月二十三日起至同年十月三日十八時五分回
    溯九十六小時內之某時，多次施用第二級毒品安非他命。嗣為警於八十八年四月
    二十七日，在其居住處新竹縣竹北市十興里十八鄰四十一號查獲，並扣得甲○○
    所有供吸食用之安非他命一點零二公克。再於八十八年十月三日，在新竹縣竹北
    市○○路與十興路口旁再度為警查獲，而扣得甲○○所有用以施用第一級毒品之
    針筒二支、美娜水、分裝匙二支、葡萄糖二點二六公克。
二、案經新竹縣警察局竹北分局報請臺灣新竹地方法院檢察署檢察官偵查起訴及同署
    檢察官移送併辦。
    理  由
一、訊據被告甲○○，於本院審理時坦承自八十八年四月二十三日起至同年十月初間
    ，在新竹市三民國小等地，多次施用第一級毒品海洛因，但僅承認在同年四月二
    十三日至二十七日止施用第二級毒品安非他命之犯行，矢口否認於八十八年四月
    二十七日後至同年十月三日為警查獲間有施用安非他命之犯行。辯稱，可能是其
    施打海洛因中摻有安非他命云云。查安非他命為興奮劑，而海洛因則為麻醉劑，
    二者性質不同，施打毒品者會依其所需施打，然而同時欲施打安非他命以達興奮
    之效果，又施打海洛因而麻醉，實無理由將二種截然不同之毒品混合使用，相互
    抵銷施用效果之理。是被告辯稱，係其購買之毒品海洛因中摻有安非他命云云，
    顯為卸責之詞，不足採信。再按甲基安非他命經口服投與後約百分之七十自尿液
    中排出，約百分之九十自尿中排出，惟其吸食時間距離採集之時間，最長不可能
    超過四日，有行政院衛生署藥物食品檢驗局八十一年二月八日（八一）藥檢壹字
    第○○一一五六號函一紙在卷可稽。查被告於八十八年十月三日為警查獲時，於
    當日下午六時五分許採尿送驗，不僅成嗎啡陽性反應，亦呈安非他命陽性反應，
    有新竹縣衛生局出具之竹縣衛六字第八八一九四二號尿液檢驗紙及憲兵司令部刑
    事鑑識中心出具之（八八）綱得字第一七五○九號鑑驗通知書各乙紙在卷可稽，
    故被告最後一次吸食安非他命之時間，應可認定為其採尿時間之八十八年十月三
    日下午六時五分許回溯四日內之某時。此外，復有新竹縣衛生局出具之竹縣衛六
    字第八八○九二八號尿液檢驗單及法務部調查局第00000000號檢驗通知
    書一紙，及扣案之被告所有供施用第一級毒品海洛因之針筒二支、美娜水三瓶、
    分裝匙二支、葡萄糖二點二六公克及供施用安非他命所用之安非他命一點○二公
    克在案可證。另被告前經執行二次觀察、勒戒無繼續施用傾向，而為檢察官不起
    訴處分，亦有台灣新竹地方法院檢察署檢察官之八十七年度偵字第三一七三號及
    八十七年度偵字第五三二三、六六三二號不起訴處分書二份在案可證。本件事證
    明確，被告犯行堪以認定，應依法論科。
二、按海洛因及安非他命分別為毒品危害防制條例第二條第二項第一款、第二款規定
    之第一級、第二級毒品。被告非法施用海洛因、安非他命，核其所為係犯毒品危
    害防制條例第十條第一項及第二項之非法施用第一級、第二級毒品罪。被告因施
    用毒品而持有毒品之低度行為，應為施用毒品之高度行為所吸收，不另論罪。又
    被告所為多次施用第一級、第二級毒品行為，時間緊接，犯罪構成要件相同，顯
    均係出於概括之犯意為之，應均依連續犯之規定各論以一罪，並均依法加重其刑
    。被告所犯之施用第一級毒品罪及施用第二級毒品罪，犯意各別，罪名不同，應
    分論併罰。被告前因違反麻醉藥品管理條例案件，經本院判處有期徒刑六月，於
    八十六年七月八日執行完畢，有台灣新竹地方法院檢察署刑案查註記錄表及本院
    之被告全國前案記錄各一紙為證，五年以內再犯本件有期徒刑以上之上開之罪，
    為累犯，應均依刑法第四十七條規定，遞加重其刑。爰審酌安非他命及海洛因等
    毒品，危害施用者之神經中樞，使施用者產生幻聽及幻想之症狀，對施用者之健
    康產生不良之影響，同時因幻聽及幻想結果亦可能使施用者對周遭之人施暴，對
    公共秩序產生危害，且被告有多次麻醉藥品前科（參本院之被告全國前案記錄表
    ），經過勒戒後，猶不知自制，再度施用毒品，惟於本院審理時坦承犯行，尚有
    悔意等一切情狀，量處如主文所示之刑，並定其應執行之刑。扣案之針筒二支、
    美娜水、分裝匙二支、葡萄糖二點二六公克、安非他命一點零二公克，為被告所
    有併供施用毒品所用，業據被告供承在卷，安非他命一點零二公克應依毒品危害
    防制條例第十八條第一項前段沒收銷毀之，其餘扣案物應依刑法第三十八條第一
    項第二款沒收。公訴人雖僅起訴被告於八十八年十月三日回溯九十六小時內，施
    用第一級毒品海洛因及第二級毒品安非他命一次之犯行，然前開未經起訴之部分
    與公訴人起訴之部分，有裁判上一罪之連續犯關係，基於審判不可分之原則，此
    部分應為起訴效力所及，本院自得並於審究，並此敘明。
三、據上論斷，依刑事訴訟法第二百九十九條第一項前段，毒品危害防制條例第十條
    第一項第二項、第十八條第一項前段、刑法第十一條前段、第五十六條，第四十
    七條、第三十八條第一項第二款、第五十一條第五款，判決如主文。
本案經檢察官黃仁宏到庭執行職務。
中      華      民      國    八十九    年      四      月      七      日
                                          法  官  黃小珮
右正本證明與原本無異。
如不服本判決，應於判決送達後十日內向本院提出上訴狀( 應附繕本 )，上訴於
臺灣高等法院。
                                          書記官  江靜玲
中      華      民      國    八十九    年      四      月      八      日
附錄本判決論罪科刑法條全文
毒品危害防制條例第十條第一項、第二項
施用第一級毒品者，處六月以上五年以下有期徒刑。
施用第二級毒品者，處三年以下有期徒刑。


司法院資訊處製作；財團法人民間司法改革基金會備份。
